# 应收票据到期后未及时承兑是否需要重分类调整

提问人：奔跑城里 时间：2017-07-11 14:04:18
陈版主： 您好！ 我们审计客户 2016 年度报表， 2016 年 12 月 31 日之前存在 1000 多万的银行承兑汇票（该客户的票据结算量很大）已经到期尚未承兑的票据。未承兑的原因是票据背书环节太多，背书过程字迹、印鉴等不清楚，银行需要经过较长时间核对。
项目组意见：截止 2016 年 12 月 31 日应收票据未能及时承兑，存在不能收回的风险，建议转入“应收账款”计提减值准备。 企业意见：期后截止审计报告日，公司已经收到 2016 年 12 月 31 日之前到期的应收票据，款项回收不存在风险，所以不同意计提减值准备。
请版主对该业务如何在报表上列报，给予指导。谢谢！

回答人：chenyiwei
从你说的情况看，在 2016 年末，这些票据能否被银行接受承兑、是否具有票据效力等，均存在不确定性，不能因为在资产负债表日后获得承兑和支付的事实来反推证明当初这些不确定性问题不存在。因此项目组的意见是比较合理的。

提问人：跨度防护 时间：2017-07-11 21:21:30
陈版，从资产负债表日后事项看已经收回，我认为不需要计提坏账，适用于资产产负债表日后调整事项中取得确凿证据，表明某项资产在资产负债表日发生了减值或者需要调整该项资产原先确认的减值金额。如果提了坏账，根据该原则又需要调整原来的减值金额。

回答人：chenyiwei
可以考虑不计提坏帐准备，但在期末对其票据效力尚有疑问的情况下，不一定可以确认为应收票据。